臺灣高雄地方法院刑事判決　
111年度訴字第128號
公  訴  人  臺灣高雄地方檢察署檢察官
被      告  簡志吉



                    （現於法務部○○○○○○○○附設勒戒處所）
指定辯護人  本院公設辯護人黃文德

上列被告因違反槍砲彈藥刀械管制條例案件，經檢察官提起公訴
（110年度偵字第2012、7511號），本院判決如下：
    主  文
簡志吉犯非法寄藏非制式手槍罪，處有期徒刑伍年肆月，併科罰
金新臺幣參萬元，罰金如易服勞役，以新臺幣壹仟元折算壹日。
扣案如附表編號1至3「沒收」欄所示之物均沒收。
    事  實
簡志吉明知非制式手槍及所使用之子彈，均屬槍砲彈藥刀械管制
條例公告列管之違禁物，非經主管機關許可不得寄藏。竟未經許
可，基於寄藏非制式手槍及子彈之犯意，於民國109年1月間某日
，在其位於高雄市○○區鎮○街○住○○○○號碼詳卷），收受王證凱（
於109年3月間死亡）所託，代為保管藏置如附表編號1所示之非
制式手槍1支及如附表編號2、3所示之子彈共24顆（如附表編號2
所示者屬制式子彈，起訴書犯罪事實誤載為非制式子彈，應予更
正）。嗣簡志吉因與蔡旻軒有租賃汽車之糾紛，聽聞蔡旻軒夥同
其他人於110年1月11日至其住處，返家後即取出上開手槍欲行嚇
阻（此部分未據檢察官起訴），對方即報警處理，警方獲報後遂
於該日21時36分至簡志吉住處，經簡志吉同意搜索而扣得如附表
編號1所示之手槍1支及同表編號2所示之子彈5顆。嗣因簡志吉另
涉他案，於同年3月23日10時30分許，經警方持本院核發之搜索
票至簡志吉上開住處搜索，再經簡志吉告知而另扣得如附表編號
3所示之子彈19顆為止。
    理  由
一、訊據被告簡志吉對於上開犯行，於警詢、偵訊及本院審理中
    均坦承不諱（參警一卷第7至8頁、警二卷第8、11至12頁、
    偵一卷第17至18、223至225、257頁、偵二卷第12至13頁、
    本院訴字卷第61、73頁），並有扣案如附表所示之手槍、子
    彈足資憑證，復有被告110年1月11日自願受搜索同意書、高
    雄市政府警察局同日搜索扣押筆錄、扣押物品目錄表、扣押
    物品收據各1份、現場蒐證照片7張、本院110聲搜字第343號
    搜索票1紙、高雄市政府警察局鳳山分局110年3月23日第2次
    搜索扣押筆錄、扣押物品目錄表各1份、扣押物品照片3張等
    在卷（參警一卷第21至25、28至31頁、警二卷第13、21至25
    、27頁、偵二卷第65頁）可查。而上開槍彈經送內政部警政
    署刑事警察局（下稱刑事局）鑑定之結果，各詳如附表「說
    明」欄所載等情，亦有刑事局110年4月9日刑鑑字第1100006
    745號鑑定書暨槍枝照片8張、110年4月19日刑鑑字第110003
    5347號鑑定書在卷（參偵一卷第73至76、87頁、偵二卷第49
    至52頁）可佐，足認被告之任意性自白與事實相符，此部分
    犯行堪予認定。
二、論罪：
  ㈠按未經許可持有手槍，其持有之繼續，為行為之繼續，亦即
    一經持有手槍，罪已成立，但其完結須繼續至持有行為終了
    時為止。其間法律縱有變更，然其行為既繼續實施至新法施
    行以後，即與犯罪後法律有變更之情形不同，不生新舊法比
    較適用之問題（最高法院95年度台上字第2250號判決意旨參
    照）。查被告非法寄藏如附表所示之非制式手槍、子彈之犯
    行，係自109年1月某日起至110年3月23日10時30分止，縱其
    寄藏本案槍彈之期間，槍砲彈藥刀械管制條例曾於109年6月
    10日經修正公布、同年月12日生效施行，依據上開說明，被
    告上開持有行為既繼續至新法施行以後，核與其犯罪後法律
    有所變更之情形相異，自應適用裁判時之現行槍砲彈藥刀械
    管制條例規定予以論科，而毋庸再為新、舊法之比較，合先
    敘明。
  ㈡另按槍砲彈藥刀械管制條例將「持有」與「寄藏」行為分別
    定其處罰規定，而寄藏與持有，均係將物置於自己實力支配
    之下，僅寄藏必先有他人之持有行為，而後始為之受「寄」
    代「藏」而已。故寄藏之受人委託代為保管，其保管之本身
    ，亦屬持有。不過，此之持有係受寄託之當然結果，故法律
    上宜僅就寄藏行為為包括之評價，不再就持有行為予以論罪
    。而寄藏與持有之界限，應以持有即實力支配係為他人或為
    自己而占有管領為判別準據（最高法院97年台上字第2334號
    判決意旨參照）。被告受王證凱所託代為保管本案槍、彈，
    於王證凱死亡後，本案槍彈亦不因此歸被告所有，不會因王
    證凱死亡而改變被告係為寄藏而持有本案槍、彈之原因。是
    核被告所為，係犯槍砲彈藥刀械管制條例第7條第4項之非法
    寄藏非制式手槍罪及同法第12條第4項之非法寄藏子彈罪。
    被告持有本案槍、彈之行為，係寄藏之當然結果，應不另論
    罪。又被告以一寄藏行為，同時觸犯上開非法寄藏非制式手
    槍及非法寄藏子彈2罪，為想像競合犯，從一情節較重之非
    法寄藏非制式手槍罪論處。
三、科刑
    爰審酌被告無視政府管制槍枝之政策，猶非法寄藏本案槍、
    彈，暨所寄藏之槍、彈數量，及所寄藏之時間約1年多，嗣
    後在與他人有衝突之際而持之亮相、擁槍自重，雖被告稱係
    因對方有多人跑至其住處罵其母親，其係為保護母親故亮槍
    等語，惟仍對於他人之身體、生命及社會治安造成危險與不
    安，實值譴責；另考量如附表編號3所示之子彈，係其主動
    向警方告知藏放地而由警方搜得一情（參警二卷第8頁，惟
    此部分不構成刑法第62條之自首，亦不構成槍砲彈藥刀械管
    制條例第18條之減刑事由，併予敘明），及其犯後始終坦承
    犯行之犯後態度；兼衡其於審判中自述之教育程度、經濟狀
    況及其家庭情形（參本院訴字卷第73至74頁），量處有期徒
    刑5年4月，併科罰金新臺幣（下同）3萬元，並諭知罰金易
    服勞役之折算標準。
四、沒收
    扣案如附表編號1至3「沒收」欄所示之非制式手槍1支（含
    彈匣1個）、制式子彈3顆及非制式子彈13顆，均屬違禁物（
    詳如同表各編號「說明」欄所示），均應依刑法第38條第1
    項第1款規定宣告沒收。至於業經試射之子彈（各詳如同表
    編號2、3「備註」欄所示），均因射擊而裂解、喪失子彈之
    結構及功能，非屬違禁物，自毋庸宣告沒收，併予敘明。
據上論斷，應依刑事訴訟法第299條第1項前段，判決如主文。
本案經檢察官姚崇略提起公訴，檢察官翁誌謙到庭執行職務。
中　　華　　民　　國　　111 　年　　6 　　月　　1 　　日
                  刑事第十三庭  審判長法　官  陳紀璋

                                      法  官  洪毓良

                                      法  官  李怡蓉
　　　　　　　　　　　　　　　　　　　
以上正本證明與原本無異。
如不服本判決應於收受送達後20日內向本院提出上訴書狀，並應
敘述具體理由；如未敘述上訴理由者，應於上訴期間屆滿後20日
內向本院補提理由書（均須按他造當事人之人數附繕本）「切勿
逕送上級法院」。
中　　華　　民　　國　　111 　年　　6 　　月　　2 　　日
   　　　　　　　　　　　　　　　　　 書記官  胡孝琪
　　　　　　　　　　　　　　　　　 
附表
編號 扣案物名稱及數量 說明 沒收 備註 1 非制式手槍 1支（槍枝管制編號000000000，含彈匣1個） 由仿手槍外型製造之槍枝，組裝已貫通之金屬槍管而成，擊發功能正常，可供擊發適用子彈使用，認具殺傷力。 左欄所示之手槍1支，屬違禁物，依刑法第38條第1 項第1款規定，宣告沒收。 無 2 子彈5顆 研判均係口徑9x19mm制式子彈，採樣2顆試射，均可擊發，認具殺傷力。 餘3顆子彈均屬違禁物，依上開規定宣告沒收。 經試射者已失子彈之結構及效能，非屬違禁物，不予宣告沒收。 3 子彈19顆 認均係非制式子彈，由口徑9mm制式空包彈組合直徑約8.8mm金屬彈頭而成，採樣6顆試射，均可擊發，認具殺傷力。 餘13顆子彈均屬違禁物，依上開規定宣告沒收。 經試射者，同上之理由不予宣告沒收。 

本案論罪科刑法條：
槍砲彈藥刀械管制條例第7條第4項
未經許可，持有、寄藏或意圖販賣而陳列第1項所列槍砲、彈藥
者，處5年以上有期徒刑，併科新臺幣1千萬元以下罰金。

槍砲彈藥刀械管制條例第12條第4項
未經許可，持有、寄藏或意圖販賣而陳列子彈者，處5年以下有
期徒刑，併科新台幣300萬元以下罰金。